臺灣宜蘭地方法院刑事判決　　　　　　　100年度易字第559號
公　訴　人　臺灣宜蘭地方法院檢察署檢察官
被　　　告　劉俊昌
上列被告因妨害風化案件，經檢察官提起公訴（100年度偵字第
2681號），本院判決如下：
    主  文
劉俊昌犯公然猥褻罪，處拘役貳拾日，如易科罰金，以新台幣壹
仟元折算壹日。
    事  實
一、劉俊昌意圖供人觀覽，於民國100年5月22日上午5時3分許，
    在宜蘭縣五結鄉○○路○段214號「蠻牛檳榔站」前，以購買
    檳榔為由，駕駛車號9323-YR號自用小客車，在上述檳榔站
    前，搖下車窗，以右手比5（意指買新台幣（下同）50元檳
    榔），當時在檳榔站賣檳榔之女子KARTINI（下稱其中譯姓
    名卡娣妮）即趨前至車旁，欲將檳榔交付予劉俊昌時，發現
    劉俊昌下半身赤裸，公然以左手搓弄其生殖器為猥褻行為。
    卡娣妮見狀驚慌跑回店內，報警處理。
二、案經宜蘭縣政府警察局羅東分局報告台灣宜蘭地方法院檢察
    署檢察官偵查起訴。
    理  由
一、本件被告經合法傳喚無正當理由未於本院審理期日到庭，惟
    其於警詢時矢口否認前揭犯行，辯稱：當日凌晨4時許，我
    駕駛車輛在羅東鎮閒晃，不知何時開到蠻牛檳榔店前，向該
    該店女子買50元檳榔，該女子拿1包檳榔從店內走出，我便
    沒看見她，但從後照鏡看見她在我車輛後方記我車牌，見沒
    人拿檳榔賣我後，我就駕車離開云云。惟查，本件被告確有
    於前揭時、地公然搓弄其生殖器之猥褻行為之事實，除據被
    告上開坦承於當日早晨確有駕車於蠻牛檳榔攤前出現之供述
    外，並業據證人即被害人卡娣妮於警詢及檢察官偵訊時結證
    一致且明確，並有被告所駕駛車號9323-YR號自小客車之於
    當日5時4分行經該處之監視錄影器畫面翻拍照片2張、被害
    人卡娣妮指認被告照片2張在卷可稽，而衡諸證人卡娣妮為
    蠻牛檳榔攤之顧店人員，其與被告間素無仇隙，應無誣陷被
    告之虞，其證言堪認屬實，應可採信。被告所辯顯係卸責之
    詞，不足採信。從而本件事證明確，被告犯行堪以認定。
二、核被告所為，係犯刑法第234條第1項之公然猥褻罪。爰審酌
    被告為逞一己私欲，公然為猥褻行為，造成被害人心理不良
    之影響，暨其生活狀況、智識程度、無前科紀錄之素行、犯
    後否認犯行之態度等一切情狀，量處如主文所示之刑，並諭
    知易科罰金之折算標準，以資懲儆。
三、本件被告經合法傳喚無正當理由不到庭，而本院認係屬刑事
    訴訟法第306條應科拘役之案件，爰不待其陳述逕行判決。
據上論斷，應依刑事訴訟法第299條第1項、第306條，刑法第234
條第1項、第41條第1項，刑法施行法第1條之1，判決如主文。
本案經檢察官周建興到庭執行職務
中    華    民    國   100    年    9     月    28    日
                  刑事第五庭法  官  陳雪玉
以上正本證明與原本無異。
如不服本判決應於收受送達後十日內向本院提出上訴書狀，並應
敘述具體理由；其未敘述上述理由者，應於上訴期間屆滿後二十
日內向本院補提理由書(均須按他造當事人之人數附繕本)「切勿
逕送上級法院」。
                            書記官  陳建宇
中    華    民    國   100    年    9     月    28    日
附錄論罪科刑法條
中華民國刑法第234條（公然猥褻罪）
意圖供人觀覽，公然為猥褻之行為者，處1年以下有期徒刑、拘
役或3千元以下罰金。
意圖營利犯前項之罪者，處2年以下有期徒刑、拘役或科或併科1
萬元以下罰金。